【裁判字號】    99,易,78
【裁判日期】    990323
【裁判案由】    偽造文書
【裁判全文】
臺灣桃園地方法院刑事判決                99年度易字第78號
公  訴  人  臺灣桃園地方法院檢察署檢察官
被      告  乙○○
上列被告因偽造文書案件，經檢察官提起公訴（98年度偵字第35
1號），被告於本院準備程序進行中，就被訴之事實為有罪之陳
述，經本院告知簡式審判程序意旨，並聽取公訴人及被告之意見
後，本院合議庭裁定依簡式審判程序審理，判決如下：
    主  文
乙○○共同犯行使偽造特種文書罪，處有期徒刑貳月，如易科罰
金，以新臺幣壹仟元折算壹日。扣案偽造之服務公司為「善音有
限公司、財團法人桃園縣聾啞福利協進會」、員工姓名為「周聰
」之識別證壹張沒收。
    事  實
一、乙○○與真實姓名年籍不詳之林姓成年女子（下稱「林小姐
    」）共同基於行使偽造特種文書之犯意聯絡，由乙○○於民
    國97年12月初某日，在桃園縣桃園市青溪公園內，將其本人
    照片1 張交予「林小姐」，再由「林小姐」製作服務公司為
    「善音有限公司、財團法人桃園縣聾啞福利協進會」、員工
    姓名為「周聰」，其上貼用乙○○交付之本人照片之識別證
    1 張後，再交付予乙○○配掛使用，乙○○遂持之以聾啞人
    士之身分，受雇於「林小姐」而在桃園縣境販賣麵包牟利。
    嗣於97年12月11日下午6 時30分許，乙○○配掛上開善音有
    限公司之識別證，在桃園縣桃園市○○路545 號前販賣麵包
    時，經善音有限公司員工發覺有異而報警查獲，並扣得上開
    偽造之識別證1 張。
二、案經善音有限公司訴由桃園縣政府警察局桃園分局報告臺灣
    桃園地方法院檢察署檢察官偵查起訴。
    理  由
一、本案被告乙○○所犯之偽造文書罪，為死刑、無期徒刑、最
    輕本刑三年以上有期徒刑或高等法院管轄第一審案件以外之
    罪，而被告乙○○於本院準備程序進行中，就被訴事實為有
    罪之陳述，經本院告知簡式審判程序意旨，並聽取公訴人、
    及被告之意見後，本院合議庭依刑事訴訟法第273 條之1 第
    1 項之規定，裁定依簡式審判程序審理，是其證據之調查，
    自不受刑事訴訟法第159 條第1 項、第161 條之2 、第161
    條之3 、第163 條之1 及第164 條至第170 條規定之限制，
    合先敘明。
二、上揭事實，被告乙○○固於警訊及偵查中否認有行使上開偽
    造之識別證，僅承認有交付自己照片1 張予「林小姐」以製
    作上開識別證之事實（見臺灣桃園地方法院檢察署98年度偵
    字第351 號卷《下稱偵卷第7 頁、第30、31、42頁》），嗣
    於本院審理中始坦承有共同偽造、行使上開識別證之事實（
    見本院卷第16頁背面），核與證人甲○○於偵查證述：善音
    有限公司主要提供聾啞人士就業機會，並未提供正常人去販
    賣該公司產品，員工會有識別證，也有公司招牌，上面會寫
    聾啞人士手工麵包。有客人於97年12月11日在桃園市○○路
    發現有人掛善音有限公司的識別證在賣麵包，伊到現場後看
    到被告在賣麵包，他也有帶善音有限公司的識別證，但善音
    有限公司並無叫「周聰」之員工（見偵卷第40至42頁）之情
    節相符，復有其上貼有被告乙○○照片而員工姓名為「周聰
    」、服務公司為「善音有限公司、財團法人桃園縣聾啞福利
    協進會」之識別證1 張扣案可證，足認被告前揭自白與事實
    相符，堪以採信。本件事證明確，應依法論科。
三、查「善音有限公司、財團法人桃園縣聾啞福利協進會」之員
    工識別證，係該識別證所示之人服務於該公司及該協進會之
    資格證明，屬刑法第212 條所規定之特種文書；又查，善音
    有限公司並無「周聰」之員工，已據證人甲○○結證屬實，
    而被告拿到上開識別證時，上面即為「周聰」的名字，並無
    塗改痕跡，亦據被告供述在卷（見本院卷16頁背面），是以
    本件被告與「林小姐」並非將「周聰」之員工識別證加以變
    造，而係偽造上開識別證自明。又被告配掛上開識別證，將
    使一般大眾誤認被告為該公司或該協進會之員工，足生損害
    於公眾及善音有限公司與財團法人桃園縣聾啞福利協進會。
    是核被告所為，係犯刑法第216 條、第212 條之行使偽造特
    種文書罪。其偽造不實之上開識別證之低度行為，應為行使
    之高度行為所吸收，不另論罪。被告所犯上開行使偽造特種
    文書罪，與事實欄所載真實姓名年籍不詳之成年女子「林小
    姐」間，具有犯意聯絡及行為分擔，應論以共同正犯。爰審
    酌被告有詐欺及毒品前科（未構成累犯），其犯罪之動機係
    為博取他人同情心，而提高銷售麵包之數量，以及其手段、
    所生之危害及犯罪後之態度等一切情狀，量處如主文所示之
    刑，及諭知易科罰金之折算標準，以示懲儆。扣案偽造之服
    務公司為「善音有限公司、財團法人桃園縣聾啞福利協進會
    」、員工姓名為「周聰」之識別證1 張，為被告所有，且係
    為被告犯罪供上開犯罪所用之物，依刑法第38條第1 項第2
    款之規定宣告沒收。
據上論斷，應依刑事訴訟法第273 條之1 第1 項、第299 條第1
項前段，刑法第216 條、第212 條、第28條、第38條第1 項第2
款，刑法施行法第1 條之1 第1 項、第2 項前段，判決如主文。
本案經檢察官蔡奇曉到庭執行職務。
中    華    民    國    99    年    3     月    23    日
                  刑事第九庭    法  官  黃立昌
以上正本證明與原本無異。
如不服本判決應於收受判決後10日內向本院提出上訴書狀，並應
敘述具體理由。其未敘述上訴理由者，應於上訴期間屆滿後20日
內向本院補提理由書( 均須按他造當事人之人數附繕本) 「切勿
逕送上級法院」。
                                書記官  張懿昀
中    華    民    國    99    年    3     月    24    日
附論罪科刑依據之法條：
刑法第212條
偽造、變造護照、旅券、免許證、特許證及關於品行、能力服務
或其他相類之證書、介紹書，足以生損害於公眾或他人者，處1
年以下有期徒刑、拘役或3 百元以下罰金。
刑法第210條
偽造、變造私文書，足以生損害於公眾或他人者，處 5 年以下有
期徒刑。
刑法第216條
行使第 210 條至第 215 條之文書者，依偽造、變造文書或登載
不實事項或使登載不實事項之規定處斷。

司法院資訊處製作；財團法人民間司法改革基金會備份。
